【裁判字號】    89,訴,1493
【裁判日期】    890831
【裁判案由】    毒品危害防制條例
【裁判全文】
臺灣高雄地方法院刑事判決                        八十九年度訴字第一四九三號
    公  訴  人  臺灣高雄地方法院檢察署檢察官
    被      告  甲○○
    指定辯護人  本院
右列被告因違反毒品危害防制條例案件，經檢察官提起公訴（八十九年度偵字第九一
四二號），本院判決如左：
    主  文
甲○○連續販賣第二級毒品，處有期徒刑柒年捌月。褫奪公權肆年。
扣案之第二級毒品安非他命貳包（驗前毛重零點陸伍公克；驗後毛重零點陸公克）沒
收銷燬之；夾鏈袋陸個沒收。販賣毒品所得新臺幣萬元，沒收之，如全部或一部不
能沒收時，以其財產抵償之。
    事  實
一、甲○○基於販賣第二級毒品安非他命之概括犯意，意圖營利，約自民國八十七年
    四月間起至八十九年四月二十日二十三時三十分許止，利用號碼0000000
    000號行動電話（未扣案）作為聯絡工具，分別在其坐落高雄縣鳳山市○○○
    路一六八號租屋處及高雄縣鳥松鄉○○路等處，以每次新台幣（下同）一千元之
    價格，連續販賣第二級毒品安非他命予林文彬，其方式或由林文彬先打上開行動
    電話號碼與其連絡，約定購買之數量、交付地點後，再由甲○○攜帶其所欲購買
    之安非他命，至約定地點一手交錢、一手交安非他命，或由林文彬直接至甲○○
    上開租處向其購買，總計共販賣第二級毒品安非他命予林文彬約三十次，得款共
    計約三萬元。嗣於八十九年四月二十一日二十一時許，警方先在甲○○前揭租處
    查獲第二級毒品安非他命二包（驗前毛重０‧六五公克；驗後毛重０‧六公克）
    、吸食器一組、空夾鏈袋六個等物，經甲○○於警訊時坦承非法施用安非他命（
    另案偵辦）及販賣安非他命予林文彬等情後，警方再於同日下午二十二時許，在
    高雄縣鳳山市○○○路一九二巷一０一弄九號逮獲林文彬，並扣得林文彬最後一
    次於八十九年四月二十日二十三時三十分許，在高雄縣鳥松鄉○○路向甲○○所
    購得之第二級毒品安非他命一包（林文彬施用毒品部分已另行移送偵辦），林文
    彬嗣於警訊時亦坦承上情。
二、案經高雄市政府警察局鹽埕分局移送臺灣高雄地方法院檢察署檢察官偵查起訴。
    理  由
一、被告甲○○嗣於偵查中及本院審理時矢口否認有前揭販賣毒品安非他命予林文彬
    之犯行，於偵查中辯稱：沒有賣，是送給林文彬的云云，嗣於本院審理時則改稱
    ：警訊時係警員問何人至其住處施用毒品，伊才說出林文彬，不知筆錄為何會記
    成伊販賣毒品予林文彬。惟查：
（一）本案查獲經過，係警方先於八十九年四月二十一日二十一時許，在被告前揭租
      處查獲第二級毒品安非他命二包、吸食器一組、空夾鏈袋六個等物，經被告於
      警訊時除坦承非法施用安非他命外，並供稱：「曾販賣多次安非他命予林文彬
      ，最後一次其以新台幣一千元之價格在鳳山市○○路附近向我購得安非他命壹
      小包」等語（見警卷第四頁反面），警方再於同日二十二時許，在高雄縣鳳山
      市○○○路一九二巷一０一弄九號逮獲林文彬，並扣得林文彬最後一次於八十
      九年四月二十日二十三時三十分許，在高雄縣鳥松鄉○○路向甲○○所購得之
      第二級毒品安非他命一包，林文彬嗣於警訊時亦坦承：「我持有之二級毒品安
      非他命是於八十九年四月二十日晚上二十三時三十分許在高雄縣鳥松鄉○○路
      向甲○○以新台幣壹仟元購得。」等語，且就其購買次數及聯絡方式等情節供
      稱：「我共向甲○○買過很多次安非他命，我都是打甲○○的行動電話000
    0000000與他聯絡或直接到甲○○位於高雄縣鳳山市○○○路一六八號
      住處向其購買安非他命。」等情（見警卷第六頁反面及第七頁正面），有警訊
      筆錄可稽，故本案既係警方先行查獲販毒之被告後，再依其供述查獲向被告購
      買毒品施用之林文彬，而警方當時僅於被告住處查獲安非他命二包、吸食器一
      組、空夾鏈袋六個等物，從上開扣案物品衡情僅能推論被告有施用毒品犯行，
      尚難遽此推認被告另有販賣行為，若非被告自行坦承有販賣安非他命，警方又
      如何能知悉被告有販毒行為及向其購毒施用之人名、住址、交易地點、金額數
      量等細節，且依被告供述逮獲向其購入安非他命施用之林文彬後，林文彬就雙
      方買賣安非他命之事實，及最後一次交易之時間、地點等供述，完全與被告相
      符可知，被告警訊筆錄坦承販賣安非他命予林文彬之記載，應係警方依被告己
      意供述所為，自可採為認定被告自白犯罪之依據。被告嗣後於偵查中改稱：之
      ：沒有賣，是送給林文彬的云云，及於本院審理時又稱：伊係向警員供稱林文
      彬曾在其住處施用毒品，不知筆錄為何會記成伊販賣毒品予林文彬等詞，顯均
      係事後翻異之飾詞，要無可採。
（二）次查，證人林文彬除於警訊中坦承向被告多次購入安非他命外，另於偵查中及
      本院審理時數次到庭作證時，亦均稱警訊內容實在，並始終堅稱確實曾多次向
      被告購買安非他命、販賣安毒予伊之人確係在庭之被告、每次都是一千元、打
      被告手機0000000000號與被告聯絡，都在被告家或鳥松鄉附近交貨
      等情（見偵查卷十七頁反面、本院八十九年七月二十七日審判筆錄），由林文
      彬就其確有向被告購買安非他命之基本事實前後證述始終如一，嗣後並未翻異
      前述或指述警訊所述不實在，抑或非出於自由意識下所為等情以觀，堪認其於
      警、偵訊及本院供述向被告購買毒品，應係基於自由意識下所為之供述，確實
      真實可採。其雖就向被告購買之次數，於警訊中供稱很多次，偵查中或謂二、
      三次，或謂十幾次以上，於本院則稱有二、三十次等略有出入之情，惟其確有
      向被告購買安非他命、聯絡方式及交易地點等基本事實則始終相同，已如前述
      ，而此部分略有出入之供述，應係受其非法吸用安非他命影響記憶，或時間經
      過許久，記憶略有模糊所致之自然現象，自難執此略有出入之證詞，遽為有利
      被告之認定。辯護人執此認上開林文彬之證述全然不足採信，尚無可採。
（三）再查，被告坦承其對外聯絡所使用之行動電話號碼確為0000000000
      號在卷（見偵查卷第十八頁正面），益徵林文彬證稱以該電話與被告聯絡毒品
      交易之前詞非虛，被告確以上開行動電話作為販毒之聯絡工具甚明。此外並有
      安非他命二包、空夾鏈袋六個扣案可佐。而扣案之安非他命二包，經送驗之結
      果，確係第二級毒品安非他命，復有高雄醫院附設中和紀念醫院八十九年八月
      九日編號Ｂ0000000號檢驗報告單一紙附卷足稽，至被告雖未被查獲大
      量之安非他命、天秤、帳冊或分裝工具等物，然其均係以小劑量包裝，零星販
      售等方式販量安非他命，所販賣價格均係一千元，尚非大、中盤商，是查無上
      開物品，亦無違經驗法則，自不得以查無上開物品，即任意遽以推論被告無販
      賣之犯行。本院公設辯護人執此辯稱無查獲之販賣工具可資證明被告販賣犯行
      等語，尚無可採。被告確有販賣第二級毒品安非他命予林文彬之犯行，已堪認
      定。
（四）末按證人林文彬前後證述向被告購買安非他命之次數雖有出入，惟經本院就此
      部分詢之何者較屬正確時，業據其表明：「在本院所稱之次數較正確，應有達
      三十次，我施用毒品時間約有兩年，都是跟被告購買毒品，最後一次買安非他
      命就是在查獲前一天晚上十一點多所購買的，經警查獲的安非他命就是向被告
      最後一次購買的。」等語（見本院八十九年七月二十七日審判筆錄），參諸林
      文彬於警訊時之初供，亦供稱購買次數很多次等情，其於本院確認向被告購買
      安非他命之次數有達三十次，應堪採信，且其所施用之毒品來源既均係向被告
      所購得，從而被告販賣毒品予林文彬之時間應有達二年之久（即林文彬施用毒
      品期間），故自林文彬為警查獲時（八十九年四月二十一日）往後推算二年，
      被告約自八十七年四月間起即連續販賣安非他命予林文彬共約三十次等事實，
      洵堪認定。公訴人起訴事實固認被告販毒之時間係自八十九年四月初起云云，
      然綜觀全卷，均未有被告或證人林文彬供述該時點之依據，公訴人之認定尚嫌
      無據，故應以證人林文彬於本院證述之上開時點為準確，附此敘明。從而依此
      計算，被告販賣安非他命予林文彬之販毒所得應為三萬元（每次一千元、以三
      十次計算）。綜上所述，被告非法販賣第二級毒品安非他命事證明確，犯行足
      堪認定。
三、查安非他命係毒品危害防制條例第二條第二項第二款所稱之第二級毒品。被告販
    賣安非他命之行為，核係犯毒品危害防制條例第四條第二項之販賣第二級毒品罪
    。其前後多次販賣第二級毒品之行為，時間緊接，且犯罪構成要件相同，顯係基
    於概括之犯意為之，為連續犯，應依刑法五十六條之規定論以一罪。其先後持有
    第二級毒品安非他命多次之行為，亦係基於概括之犯意，本亦應以連續持有論，
    惟其持有後進而販賣，其持有之低度行為應被販賣高度行為所吸收，不另論其持
    有毒品罪。爰審酌被告明知安非他命係毒品，仍予以販賣，助長吸用，戕害他人
    健康，犯後猶飾詞否認犯行，尚無悔意，惟念其並未大規模，販賣期間雖長達二
    年，惟所得尚不多等一切情狀，量處如主文所示之刑，以資懲儆，並就其犯罪之
    性質認有褫奪公權之必要，併予宣告褫奪公權四年。扣案之安非他命二包（驗前
    毛重０‧六五公克；驗後毛重０‧六公克），確係第二級毒品安非命，有高雄醫
    學院附設中和紀念醫院八十九年八月九日編號Ｂ0000000號檢驗報告單一
    紙附卷足稽，依毒品危害防制條例第十八條第一項規定宣告沒收銷燬之。夾鏈袋
    六個，為被告所有，業據其陳明在卷，且應係供被告分裝毒品所用之物，併依刑
    法第三十八條第一項第二款宣告沒收。又販賣毒品所得三萬元，依毒品危害防制
    條例第十九條第一項宣告沒收之，如全部或一部不能沒收時，以其財產抵償之。
    鑑驗耗用之毒品既已滅失，自無庸宣告沒收。至被告販賣毒品之聯絡工具號碼0
    000000000號行動電話，雖係供被告犯罪所用之物，惟該門號係屬台灣
    大哥大股份有限公司所有，被告僅為租用人，且被告所使用之行動電話機未經扣
    案，機型、廠牌亦均不詳，為免日後執行困難，爰不併予諭知沒收。另在被告住
    處扣得之吸食器一組，及證人林文彬為警查獲時所持有之安非他命一包，前者係
    供被告施用毒品所用之器具，與本件販賣安非他命毒品犯行均屬無關，後者之毒
    品既經被告販售予林文彬，即為林文彬所有之物，宜分別於被告、林文彬持有或
    施用毒品案件中宣告沒收，本案均不併予宣告沒收，附此敘明。
據上論斷，應依刑事訴訟法第二百九十九條第一項前段，毒品危害防制條例第四條第
二項、第十八條第一項前段、第十九條第一項，刑法第十一條、五十六條、第三十七
條第二項、第三十八條第一項第二款，判決如主文。
中      華      民      國    八十九    年八      月    三十一    日
                                  臺灣高雄地方法院刑事庭
                                      法  官  陳淑卿
右為正本，係照原本作成，證明與原本無異。
如不服本判決，應於送達後十日內，向本院提出上訴狀。
                                      書記官  陳朝宗
中      華      民      國    八十九    年      九      月      四      日
附錄本判決論罪之法條：
毒品危害防制條例第四條第二項
製造、運輸、販賣第二級毒品者，處無期徒刑或七年以上有期徒刑，得併科新台幣七
百萬元以下罰金。


司法院資訊處製作；財團法人民間司法改革基金會備份。
